Plaatsingslijst van de Buitenlandse Plans van Vestingen behorend tot het Archief van Oorlog/Archief der Genie van het Ministerie van Oorlog, 1609-1876
Nationaal Archief, Den Haag
- Brest, "Carte particuliere de la rade et des environs Du Fameux Port De Brest"; 1700; 1.98; Manuscript. Gekleurd Afm: 46 - 74; Schaal: 139 mm - 2 lieues
  Oud nummer: Buitenlandse Plans van Vestingen B30
- Brest, "Brest sa Baye & son Bassin ..."; 1701; 1.99; Manuscript. Gekleurd Afm: 46 - 74; Schaal: 110 mm - 250 R
  Oud nummer: Buitenlandse Plans van Vestingen B29
- Brighton, "Illustrated Map of Brighton and its Vicinity"; z.j. (c. 1850); 1.100; Gekleurd Afm: 46 - 58
  Oud nummer: Buitenlandse Plans van Vestingen B40
  Uitg: C. Wilmott, Brighton, 1851
- Bristol, "A Survey of the City and Suburbs of Bristol ..."; 1750; 1.101; Afm: 48 - 45; Schaal: 158 mm - 1/2 M
  John Rocque
  Oud nummer: Buitenlandse Plans van Vestingen B48
  Bijkaartjes: De rand vertoont afbeeldingen van de voornaamste gebouwen van Bristol
- Brunswijk, "Grundrisz der Stadt Braunschweig"; 1770; 1.102; Afm: 19 - 21
  A.A. Beck
  W ? boven
  Oud nummer: Buitenlandse Plans van Vestingen B26
- (Brussel), "Place de Bruxelles. Etablissement de la Cambre. Manege"; z.j. (c. 1870); 1.103; 3 stukken Afm: 61 - 87; Diverse schalen
  "Bijl: Exh. 29 Aug. 1871, No. 76"
- Bury Saint Edmunds (Engeland), "A New and Accurate Plan of the ancient Borough of Bury Saint Edmunds in the Country of Suffolk"; 1740; 1.104; Afm: 50 - 69; Schaal: 127 mm - 1/4 M
  Alexander Downing
  Del: Alexander Downing
  Uitg: Alexander Downing, 1761
  Sculps: W.H. Toms
  Wapen van Bury Saint Edmunds ?
  Oud nummer: Buitenlandse Plans van Vestingen B47
  Bijkaartjes: Afbeeldingen van "the Cross" en "Abbey Gate"
- Cadiz, "Plan de labaye de Cadix"; 1702; 1.105; Manuscript. Gekleurd Afm: 21.5 - 32.5; Schaal: 43 mm - 2.000 R
  Marlet
  Oud nummer: Buitenlandse Plans van Vestingen C1
- Calais, "Plan de Calais, Ville de Picardie scituée dans le Comte d'Oye"; 1700; 1.106; Manuscript. Gekleurd Afm: 46 - 73; Schaal: 116 mm - 300 R
  Oud nummer: Buitenlandse Plans van Vestingen C3
- Calais, "Calaix"; z.j. (19de eeuw); 1.107; Manuscript. Gekleurd Afm: 51 - 33
  Oud nummer: Buitenlandse Plans van Vestingen C4
- Casale Monferato (Italië), "Casal dit de St. Vas, Ville Forte d'Italie Capitale du Monferrat Située sur la Riviere du Po ..."; z.j. (c. 1700); 1.108; Afm: 19 - 27.5
  Titel in het Hollands onder de kaart
  Oud nummer: Buitenlandse Plans van Vestingen C5
- Casale Monferato (Italië), "Pianta del Castelo di Casal Monferato, assediato dall 'armi Cesaree nel Mese di Novembre 1706 = Plan van het kasteel van Casale Monferato, belegerd door het leger van de Keizer in de maand nov. 1706; z.j. (c. 1710); 1.109; Manuscript Afm: 40 - 26; Schaal: 61 mm - 50 Trabuchi
  Alberti
  Oud nummer: Buitenlandse Plans van Vestingen C35
- Ceylon, Tekeningen van de vesting Punto Gale; 1787; 1.110-1.110; 6 stukken; ontbreken er 2 Manuscript. Gekleurd Diverse afm; Diverse schalen
  Oud nummer: Buitenlandse Plans van Vestingen G23
  C.J. v.d. Graaff.
  - blad, 1.110
  - blad, 1.110
  - blad, 1.110
- Ceylon, "Plan van het fort Ostenburg, behoorende tot het Rapport over de tegenswoordigen Staat van het zelve gedatteerd de 10 November; 1786; 1.111; 3 bladen Manuscript. Gekleurd Afm: 49 - 70; Schaal: 104 mm - 20 R
  Oud nummer: Buitenlandse Plans van Vestingen O13
- Ceylon, "Plan et Profils, de la redoute van Eck. Aux Ille de Ceilon, 200 Toises de Mature"; 1766; 1.112; Manuscript. Gekleurd Afm: 46 - 55; Schaal: 146 mm - 20 R (plattegrond) 176mm - 12 R (profielen)
  Oud nummer: Buitenlandse Plans van Vestingen C. 6
  J.J. Entink
- Ceylon, "Porte avec les deux fases" van de redoute van Eck; z.j. (c. 1775); 1.113; Manuscript. Gekleurd Afm: 39 - 91; Schaal: 175 mm - 20 voeten
  Wapen van van Eck ?
  Oud nummer: Buitenlandse Plans van Vestingen C6
- Chambray, "Plan de la cité neuve de Chambray dans l'isle du Goze", bij Malta; 1754; 1.114; Afm: 43 - 74; Schaal: 107 mm - 100 R
  A.F.G. de Palmeus
  Sculps: J. Lattré
  Del: Bacot
  Wapen
  Oud nummer: Buitenlandse Plans van Vestingen C9
- Chartres, "Carte des Benefices de la ville et banlieue de Chartres situee sur la riviere d'Eure"; z.j. (18de eeuw); 1.115; Manuscript. Gekleurd Afm: 29 - 51
  Oud nummer: Buitenlandse Plans van Vestingen C33
- Choisies, "Plan de la Commune de Choisies, Canton de Solre le Château, Arrondiss.t d'avesne ..."; z.j. (19de eeuw); 1.116; Manuscript. Gekleurd Afm: 31 - 52; Schaal: 120 mm - 1.200 meter 1:10.000
- Colombo, Tekeningen "Behoorende tot de Beöordeling van't Project, om, Kolombo, door Contregardes en een gemineerden Bedekten weg te versterken"; 1787; 1.117-1.117; 10 stukken; één ontbreekt Manuscript. Gekleurd Diverse afm; Diverse schalen
  de Paravincini, Fornbauer, La Goupilliere en C.F. Reimer.
  Ontbrekende blad in: Topo, Coll. v.d Graaff nr. 109
  Oud nummer: Buitenlandse Plans van Vestingen C43
  - blad, 1.117
  - blad, 1.117
  - blad, 1.117
  - blad, 1.117
  - blad, 1.117
- Commines, "Plan de Commines" aan de Lys; z.j. (c. 1800); 1.118; Manuscript Afm: 84 - 53; Schaal:78 mm - 100 R
  Le Chevalier de La Grandville et Louis de la Chevardiere, freres
  Oud nummer: Buitenlandse Plans van Vestingen C17
- Condé, "Condé Ville forte des Païs Bas, dans le Comté de Hainaut ..."; z.j. (c. 1700); 1.119; Afm 21 - 27; Schaal: 47 mm - 200 R
  OZO boven
  Oud nummer: Buitenlandse Plans van Vestingen C18
- Condé, "Plan de Condé Ville Forte du Comté d'Hainaut situé au Confluant de l'Escaut et de la Riviere d'Haine"; z.j. (c. 1710); 1.120; Afm: 19 - 25; Schaal: 26 mm - 200 R
- Condé, "Plan de Condé Ville Forte du Comté de Hainaut Situee sur l'Escaut ..."; z.j. (c. 1710); 1.121; Afm: 35.5 - 48; Schaal: 77 mm - 200 R
  Oud nummer: Buitenlandse Plans van Vestingen C18 en 23
- Constantinopel, "Plan de Constantinople, de son Port, Canal et Environs"; z.j. (c. 1725); 1.122; Gedeelten gekleurd Afm: 36 - 53; Schaal: 105 mm - 5 Italiaanse M
  Jos. Fred. Leopold
  Del: Joh. Jac. Andelfinger
  Titel ook in het Duits
  Oud nummer: Buitenlandse Plans van Vestingen C30
  - "Accurates Landkärtlein von Königreich Ungarn, der Turckey und angränzenden Provincien Gegenden und Ländern", Bijkaartje; Afm: 13.5 - 15.5
  - Onder de kaart: "Veus oder Prospect der Stat Constantinopel, Bijkaartje; Afm: 8 - 53
- Constantinopel, "Constantinople or Stambol; 1752; 1.123; Afm: 29.5 - 43; Schaal: 102 mm - 4.000 R
  Oud nummer: Buitenlandse Plans van Vestingen C36
  Sculps: L'Empereur
  Uitg: J. Rocque, Londen
- Constantinopel, "Plan de Constantinople et du Bosphore ..."; 1788; 1.124; Gekleurd Afm: 27 - 58; Schaal: 145 mm - 2 M
  Oud nummer: Buitenlandse Plans van Vestingen C38
  - "Plan du Serail", Bijkaartje; Afm: 7 - 15
- Constantinopel, 2 kaartjes van Constantinopel; z.j. (18de eeuw); 1.125; Manuscript. Gekleurd Afm: 19.5 - 23
  Oud nummer: Buitenlandse Plans van Vestingen C6 en C 22
  - "Constantinopolis", 1; Schaal: 79 mm - 1.250 R
  - "Plan du Serrail à Constantinople", 2; Schaal: 111 mm - 400 R
- Constantinopel, "Nouveau Plan de Constantinople"; 1825; 1.126; Afm: 24 - 26; Schaal: 75 mm - 2.000 R
  Uitg: Simon Schropp en Co., Berlijn
  Wapen van Constantinopel ?
  Oud nummer: Buitenlandse Plans van Vestingen C24
  - "Plan du Serail", Bijkaartje; Afm: 7 - 6.5
- Constantinopel, "Plan de Constantinople"; z.j. (c. 1825); 1.127; Afm: 35.5 - 42; Schaal: 105 mm - 1.000 R
  E. Mentelle
  Uitg: Jean, Parijs, 1828
  Sculps: P.F. Tardieu
  Oud nummer: Buitenlandse Plans van Vestingen C25
- Constantinopel, "Plan de Constantinople Avec des dispositions défensives prises en Janvier 1829; 1.128; Manuscript. Gekleurd Afm: 64 - 45; Schaal: 1:20.000
  Oud nummer: Buitenlandse Plans van Vestingen C23
  I.E.H
- Constantinopel, Constantinopel in perspectief; z.j. (c. 1750); 1.129A-1.129C; 3 stukken
  Oud nummer: Buitenlandse Plans van Vestingen C37
  Philippe François, Baron de Gudenus
  Sculps: P. Duret, Parijs
  - "Vue de la ville de Constantinople, Capitale de l'Empire Ottoman ...", 1.129A; Afm: 34.5 - 185
    Met inzet: "Plan de Constantinople et de ses faubourgs, tiré de la Carte de Sr. de Rében ...". Afm: 9.5 - 11
  - "Vue de Scutari, Dolma-Bagtiche et Top-Hana, fauxbourgs de Constantinople et de leurs Environs ...", 1.129B; Afm: 34 - 103
  - "Vue d'Ejoub, Ters-Hana et Kassim-Pacha faubourgs de Constantinople et de leurs Environs ...", 1.129C; Afm: 34 - 118
- Corfu, "Plan de Corfu" (Stad); z.j. (c. 1735); 1.130; Afm: 74 - 72; Schaal: 148 mm - 500 Venetiaanse voeten
  Sculps: Erfgenamen Homann, Neurenberg, 1735
  Portret van Alois Pisani, Hertog van Venetië
  Wapens van Corfu en Venetië ?
  Oud nummer: Buitenlandse Plans van Vestingen C26
  - De stad Corfu in perspectief, Bijkaartje; Afm: 21.5 - 30
- Curaçao, "Plan en Profilen van de Haven van de Willemstad op het Eiland Curaçao ..."; 1748; 1.131; Manuscript. Gekleurd Afm: 47 - 91.5; Schaal: 109 mm - 80 RR
- Cuxhaven, "Plan de la Redoute prés le Port de Cuxhaven; z.j. (c. 1850); 1.132; Manuscript. Gekleurd Afm: 39 - 26; Schaal: 69 mm - 60 R
  Oud nummer: Buitenlandse Plans van Vestingen C28
- Danzig, "Plan en Profil der beroemde stadt Dantzig, derselver Werders, en omleggende Landen ..."; z.j. (c. 1660); 1.133; Afm: 35.5 - 49; Schaal: 112 mm - 1 Pruisische M
  Uitg: Hendrik de Leth, A'dam
  Oud nummer: Buitenlandse Plans van Vestingen D3
  - Onder de kaart: "Profil van de Stadt Dantzig", Bijkaartje; Afm: 10 - 34
    Wapen van Danzig ?
- Dantzig, "Plan en Profil der beroemde stadt Dantzig, derselver Werders en omleggende Landen ..."; z.j. (c. 1725); 1.134; Afm: 35 - 49; Schaal: 112 mm - 1.800 R
  Uitg: Hendrik de Leth. A'dam
  Wapen van Dantzig
  - Onder de kaart: "Profil van de Stadt Dantzig", Bijkaartje; Afm: 13 - 34
- Dantzig, "Die Königl. Polnische u. Preusische Hansee und Handels-Stadt Dantzig"; 1739; 1.135; Afm 30 - 55
  Hommänischen Erben
  Uitg: Hommänischen Erben, 1739
  Oud nummer: Buitenlandse Plans van Vestingen D1
  CZO boven
  - Onder de kaart: "Prospect van Dantzig", Bijkaartje; Afm: 15 - 55
- Diedenhofen (Thionville), "Plan de Thionville; 1776; 1.136; Manuscript. Gekleurd Afm: 56 - 58; Schaal: 162 mm - 400 R
  Oud nummer: Buitenlandse Plans van Vestingen T10
- Dirschau, "Die im bau begriffenen Brücken über die Weichsel bei Dirschau und über die Nogat bei Marienburg".; z.j. (c. 1855); 1.137-1.137.9; 19 bladen + omslag
  Lentze
  Uitg: Min. van Handel...Duitsland
  Gedr: Ernst & Korn, Berlijn, 1855
  - In de binnenkant: "Uebersichts-Karte der Weichsel-Mündungen", 1.137; Afm: 44 - 30.5; Schaal: 69 mm - 1 M
    Aanwezig zijn: de omslag
    Gedr: Loeillot
    Lith: Rudolph-
  - "Situations Plan von Dirschau mit der projectirten Weichselbrücke in der Berlin Königsberger Eisenbahnlinie", 1.137; In kleur Afm: 44 - 64; Schaal: 1 - 5.000
  - "Weichsel-Brücke bei Dirschau. Grundriss des linkseitigen Endpfeilers", 1.137; Afm: 68 - 86; Schaal: 258 mm - 60 voeten
    Lith: Jättnig
  - "Weichsel-Brücke bei Dirschau. Wasserseite eines Endpfeilers", 1.137; Afm: 68 - 86; Schaal: 268 mm - 61 voeten
    Lith: Nikoley
  - Niet nader gedefinieerd, 1.137.5
  - Niet nader gedefinieerd, 1.137.6
  - Niet nader gedefinieerd, 1.137.7
  - Niet nader gedefinieerd, 1.137.8
  - Niet nader gedefinieerd, 1.137.9
  - Niet nader gedefinieerd, 1.137.10
  - Niet nader gedefinieerd, 1.137.11
  - Niet nader gedefinieerd, 1.137.12
  - Niet nader gedefinieerd, 1.137.13
  - Niet nader gedefinieerd, 1.137.14
  - Niet nader gedefinieerd, 1.137.15
  - Niet nader gedefinieerd, 1.137.16
  - Niet nader gedefinieerd, 1.137.17
  - Niet nader gedefinieerd, 1.137.18
- Dôle, Kaart van Dôle; z.j. (18de eeuw); 1.138; Manuscript. Gekleurd Afm: 42.5 - 63.5; Schaal: 123 mm - 1.500 pieds du Roy
  Aan de Doubs bij Besançon
  Oud nummer: Buitenlandse Plans van Vestingen D28
- Douai, "Plan de la ville de Douay et du fort de l'Escarpe"; z.j. (c. 1705); 1.139; Afm: 19 - 25; Schaal: 40 mm - 500 R
  Uitg: Eugene Henrij Fricx, 1709. Brussel
  Oud nummer: Buitenlandse Plans van Vestingen D5
- Douai, "Plan de la ville de Douay et du fort d'Escarpe ..."; z.j. (c. 1710); 1.140-1.140.2; Afm: 37 - 49; Schaal: 78 mm - 500 R
  - blad, 1.140
  - blad, 1.140.2
- Douai, "Plan de la ville de Douay et du fort de l'Escarpe"; z.j. (c. 1710); 1.141; Manuscript. Gekleurd Afm: 78 - 105; Schaal: 94 mm - 200 R
  Oud nummer: Buitenlandse Plans van Vestingen D6
- Douai, "Plan de la ville de Douay Et du Fort de L'escarpe"; 1711; 1.142; Manuscript. Gekleurd Afm: 78 - 105; Schaal: 93 mm - 200 R
- Douai, "Plan van Douai zo als het zelve is versterkt en gesitueerd in"; January 1794; 2.143; Gekleurd Afm: 21 - 31; Schaal: 37 mm - 500 R
  Sculps: C. van Baarsel
- Douai, "Douay"; z.j. (18de eeuw); 2.144; Manuscript. Gekleurd Afm: 73 - 115; Schaal: 50 R. op de duim
  Oud nummer: Buitenlandse Plans van Vestingen D9
- Douai, "Plan de la ville de Douay et du Fort de l'Escarpe"; z.j. (18de eeuw); 2.145; Manuscript. Gekleurd Afm: 19 - 25; Schaal: 39 mm - 500 R
  Oud nummer: Buitenlandse Plans van Vestingen D8
- Douai, "Attacque van de Fransen op Douaij ... " in het jaar; 1712; 2.146; Manuscript. Gekleurd Afm: 27 - 51
- Dresden, "Plan de la ville et résidence de Dresde"; z.j. (c. 1755); 2.147; Afm: 37 - 47.6
  J. v. Schley
  Del: L.W.F. von Oebschelwitz
  Direxit: J.v. Schley
  Uitg: Pierre de Hondt, Den Haag, 1758
  Oud nummer: Buitenlandse Plans van Vestingen D10
- Dublin, "A Modern Plan of the City and Environs of Dublin, including the Grand & Royal Canals New Dochs &c."; z.j. (c. 1805); 2.148; Afm: 42 - 51; Schaal: 87 mm - 1/2 Ierse M
  Uitg: W. Corbet, 1806
  Sculps: B. Baker, Islington
  Wapen van Dublin ?
  Oud nummer: Buitenlandse Plans van Vestingen D31
  Bijkaartje: Afbeelding van de New Custom House
- Duinkerken, "Carte particuliere du departement de Dunkerque "; z.j. (c. 1700); 2.149; Afm: 20 - 32; Schaal: 38 mm - 1/2 M
  Uitg: I.B. Nolin, Parijs, 1702
  Oud nummer: Buitenlandse Plans van Vestingen D14
- Duinkerken, "Plan de la ville et citadelle de Dunkerque ..."; z.j. (c. 1700); 2.150-2.150.2; Afm: 37.5 - 47.5; Schaal: 66 mm - 500 R
  Oud nummer: Buitenlandse Plans van Vestingen D14.
  - blad, 2.150
  - blad, 2.150.2
- Duinkerken, "Plan des Environs de Doncquerque et Mardicq ..."; z.j. (c. 1710); 2.151-2.151; Afm: 39 - 45.5; Schaal: 65 mm - 500 R
  Oud nummer: Buitenlandse Plans van Vestingen D16 2 exemplaren
  Uitg: Anne Beeck, Den Haag
  - blad, 2.151
  - blad, 2.151
- Duinkerken, "Plan de la ville et citadelle de Dunkerque ..."; z.j. (c. 1710); 2.152; Afm: 37.5 - 47.5; Schaal: 66 mm - 500 R
  Oud nummer: Buitenlandse Plans van Vestingen D10 en 14
- Duinkerken, "Carte des Environs de Dunkerke avec le projest du nouveau Port du Mardick"; z.j. (eerste helft 18de eeuw); 2.153; Manuscript. Gekleurd Afm: 26 - 41; Schaal: 65 mm - 1 lieue de France
  Oud nummer: Buitenlandse Plans van Vestingen D30
  Bijkaartje: Profil du nouveau Canal
- Duinkerken, "Carte des Environs de Mardick et de Dunkerque pour faire connoistre l'écoulement des eaux du pays a la Mer y compris la Rade couverte de Bancbrack avec les fondes chiffrés"; z.j. (c. 1750); 2.154; Manuscript. Gekleurd Afm: 69 - 71; Schaal: 139 mm - 1.000 R
  Oud nummer: Buitenlandse Plans van Vestingen D21
- Duinkerken, "Carte des Environs de Mardick et de Dunkerque pour faire connoistre lécoulement des eaux du pays a la Mer"; z.j. (c. 1750); 2.155; Manuscript. Gekleurd Afm: 68 - 91; Schaal: 107 mm - 400 R
- Duinkerken, "Plan der stadt Duynkerke met het nieuw kanaal"; z.j. (18de eeuw); 2.156; Manuscript. Gekleurd Afm: 60 - 46.5; Schaal: 67 mm - 500 R
  Oud nummer: Buitenlandse Plans van Vestingen D23
  - Onder de kaart profiel van het kanaal., Bijkaartje; Afm: 11 - 46.5
- Duinkerken, "Kaart van de omgeving van Duinkerken"; z.j. (18de eeuw); 2.157; Manuscript. Gekleurd Afm: 76 - 102; Schaal: 228 mm - 3.000 R
  (N: Duinkerken - Gravelines; Z: Bergues - rivier de Colmem tot Watendam)
  NNW ten N boven
  Oud nummer: Buitenlandse Plans van Vestingen D24
- Dusseldorf, "Plan de Dusseldorf, Dans l'état où se trouvers cette place ... pendant L'hyver de L'an 7 ..."; 1798/1799; 2.158; Manuscript. Gekleurd Afm: 56 - 92; Schaal: 101 mm - 200 R
  Oud nummer: Buitenlandse Plans van Vestingen D25 en 58,
  Ondertekend door Descroix
- Edinburg, "Chateau d'Edimbourg"; 1692; 2.159; Manuscript Afm: 66 - 44; Schaal: 95 mm - 40 ?
  Samuel du Rij
  Oud nummer: Buitenlandse Plans van Vestingen E1
- Elverdinghe (Belgie), "Platte grond en Doorsneden van het geprojecteerd gedetacheerd werk links van het Hoornwerk van Elverdinghe. (bij Ieperen); 1816; 2.160; 2 stukken Manuscript. Gekleurd Afm: 43 - 62.5; Schaal: 260 mm - 60 RR
  Oud nummer: Belgisch Archief IJ 29
  Ondertekend door C.G.A. Laurillard-Fallot
- Emden, "Plan Van Enden"; z.j. (c. 1700); 2.161; Manuscript. Gekleurd Afm: 39.5 - 51.5; Schaal: 64 mm - 200 R
  Oud nummer: Buitenlandse Plans van Vestingen E10
  A. Camerlingh
- Emden, "Plan van de Stadt Emden"; 1741; 2.162; Manuscript. Gekleurd Afm: 50 - 71; Schaal: 116 mm - 96 RR
  Oud nummer: Buitenlandse Plans van Vestingen E9
  Bijkaartjes: Profielen van de Capitale wal en van de Tenailles aan de zeedijk
- Emden, "Plan de la ville d'Emden"; z.j. (c. 1780); 2.163; Manuscript. Gekleurd Afm: 55 - 70; Schaal: 233 mm - 250 verges de rijnlande
  Oud nummer: Buitenlandse Plans van Vestingen E2
- Emden, "Plan nach welchem beij Emden ein neuer Hafen anzulegen und zugleich die Stad vor Uberschwemmung zu schutzen". Copie; 1800; 2.164; Manuscript. Gekleurd Afm: 59 - 89; Schaal: 125 mm - 200 Rheinlandsche R
  Oud nummer: Buitenlandse Plans van Vestingen E3
  W. Blanken Jzn
- Erfurt, "Plan de la ville d'Erford, Capitale de la Thuringe, avec ses deux Citadelles St. Petersberg & Cyriacusberg"; z.j. (c. 1750); 2.165; Afm: 28 - 36
  Direxit: J. van Schley
  Del: L.W.F. van Oebschelwitz
  Wapen van Erfurt ?
  Oud nummer: Buitenlandse Plans van Vestingen E4
- Erfurt, "Plan der Cittadel van Erfurth der St. Petersberg genant"; z.j. (c. 1750); 2.166; Manuscript. Gekleurd Afm: 39.5 - 65.5; Schaal: 123 mm - 80 R
- St. Esprit, "Le St. Esprit Ville du bas Languedoc, dont le pont fameux traverse le Riviere du Rhosne ..." (=Rhône); z.j. (c. 1700); 2.167; Afm: 21 - 27; Schaal:32 mm - 100 R
  Oud nummer: Buitenlandse Plans van Vestingen E6
  (N. v. Orange)
  Uitg: N. de Fer ?
- Frankfort am Main, "Franckfurt am Mayn, eine Freye Reichs ... Stadt ..."; z.j. (c. 1725); 2.168; Afm: 36 - 56
  Uitg: M. Seutter
  Wapens van Duitsland en Frankfort
  Oud nummer: Buitenlandse Plans van Vestingen F6
  - Frankfort in prospect, Bijkaartje; Afm: 10 - 35.5
    Onder de kaart
- Frankfort am Mayn, "Neuer Plan der Römisch Kayserlichen freyen Reichs-, Wahl- und Handelstadt Franckfurth am Mayn"; 1783; 2.169; Gekleurd Afm: 44 - 65
  Christ. Ludwig Thomas
  Del: Christ. Ludwig Thomas
  Sculps: H. Cöntgen
  Uitg: Heinrich Ludwig Brönner
  Wapen van Frankfort
  Oud nummer: Buitenlandse Plans van Vestingen F4
  - 2 prospectkaartjes van Frankfort, Bijkaartje; Afm: 9 - 25
    (2x)
- Frankfort aan de Main, "Plan Der Roemisch Kaijserlichen freijen Reichs Wahl und Handel Stadt Franckfurth am Maijn und Gegend..."; z.j. (c. 1790); 2.170; Gekleurd Afm: 55 - 75
  Oud nummer: Buitenlandse Plans van Vestingen F8
  Uitg: Foeger, 1792
  Sculps: J.S. Walwert, Norburg, 1792
  Del: Johann Hochester, Frankfort
- Frankfort am Main, "August Ravensteins Geometrischer Plan von Frankfurt am Main"; z.j. (c. 1860); 2.171; In kleur en gekleurd Afm: 113 - 137; Schaal: 79 mm - 200 meter
  Del: Aug. Ravenstein
  Lith: Aug. Ravenstein
  Gedr: Ph. Frey en Co
  Uitg: Geometrisch Instituut, Frankfort, 1862
  Oud nummer: Buitenlandse Plans van Vestingen F9
- Fort Frederik Hendrik, "Plan van't Fort Frederik Hendrik Leggende aan de Rivier de Schelde"; 1761; 2.172; Manuscript. Gekleurd Afm: 25 - 39; Schaal: 63 mm - 30 ?
  L.H. Bonnet
  Vlak bij de Ned. grens
  Oud nummer: Buitenlandse Plans van Vestingen F3
- Geneve, "Plan de la Ville de Geneve avec ses Nouvelles Fortifications"; z.j. (c. 1740); 2.173; Afm: 37 - 38; Schaal: 68 mm - 100 Holl. R
  Uitg: Covens en Mortier, A'dam
  Oud nummer: Buitenlandse Plans van Vestingen G15
- Gent, 3 tekeningen en beschrijving der Nieuwe Citadel te Gent gebouwd in de jaren 1822 - 1830 onder het opzicht van C.F. Gey van Pittius; 2.174-2.174
  - Plattegrond, 2.174; Afm: 59 - 50; Schaal: 108 mm - 220 Ellen
  - Vloeren, 2.174; Afm: 52 - 28; Schaal: diverse schalen
  - Opstanden en doorsneden, 2.174; 4 stukken Afm: ?; Schaal: 108 mm - 55 el
    Lith: H. Horneer, Gorinchem
- Gent, "Plan van de nieuwe citadel te Gent volgens den opbouw in 1826" te Gent gecopieerd; Oct. 1826; 2.175; Manuscript. Gekleurd Afm: 64 - 83; Schaal: 10 el op de duim
- Gent, "Platte Grond Tekening der Nieuwe Citadel van Gent"; z.j. (c. 1825); 2.176; Manuscript. Gekleurd Afm: 100 - 64
  Hierbij ook enige standtekeningen
  In dorso: "& met 3 stuks bestek"
- Gent, "Plattegrond der Metzelwerken van de nieuwe Citadel te Gent"; z.j. (c. 1825); 2.177; Afm: 60 - 50; Schaal: 108 mm - 110 ellen
- Gibraltar, "Plan Tres Exact et Vüe de la Ville, Baye et des Nouvelles fortifications de Gibraltar ... tiré de l'Original de Mr. Harcourt ..."; z.j. (c. 1700); 2.178; Gekleurd Afm: 37 - 57 zonder bijkaartjes; Schaal: 81 mm - 90 R. du Chatelet de Paris
  Uitg: Albert Charl. Seutter, Augsburg
  Bijkaartjes: 2 prospect-kaartjes van Gibraltar. Afm: 11 - 57 samen
- Ceuta, "Plan de la Ville de Cauta Située au Detroit de Gibraltar du Côté d'Afique au Royaume de Fez"; 2.179; Afm: 15 - 25.5
  Bijkaartje bij de kaart van Gibraltar, zie aldaar, zelfde nummer
  N boven
- Gibraltar, "Plan de la Ville de Gibraltar, Située au Detroit de ce nom ..."; 1706; 2.179; Gekleurd Afm: 27.5 - 52 (zonder bijkaartjes); Schaal: 72 mm - 100 R
  Nic. Visscher
  Uitg: Nic Visscher. Latere uitg. Petrus Schenk Jr. (c. 1775)
  Titel ook in het Nederlands
  Oud nummer: Buitenlandse Plans van Vestingen G18
  Bijkaartjes:
  "Veue de la Ville de Gibraltar". Afm: 15 - 26.5
  "Plan de la Ville de Ceuta", zie op Ceuta
- Gibraltar, "Exact Plan's View's and Map's of Gibraltar"; z.j. (c. 1710); 2.180; 5 kaartjes op één blad Afm. totaal: 22 - 60
  H. Moll
  - prospect-kaartjes van Gibraltar, 1 en 2; Afm: 8 - 30
  - "A Map of Part of Europe, Africa and Mediterranean Sea shewing the Advantageous Situation of Gibraltar and Prot Mahon"., 3; Afm: 14 - 20; Schaal: 30 mm - 120 Engelse M
  - "A Map of the City and Bay of Gibraltar ...", 4; Afm: 14 - 10; Schaal: 20 mm - 2 Engelse M
  - "An Exact Plan of Part of Gibraltar, shewing all the Fortifications on the Land-side ...", 5; Afm: 14 - 21; Schaal: 58 mm - 1.200 voeten
- Gibraltar, "Nouveau plan de Gibraltar, avec ces Fortifications...; Z.j. (c. 1725); 2.181; Afm: zonder bijkaartjes: 19 - 46
  Bijkaartjes: 2 prospectkaartjes van Gibraltar. Afm: 8 - 57.5 samen
  Baai van Gibraltar. Afm: 18 - 28.5
  Uitg: Jean Covens en Corn. Mortier, A'dam, 1727
  bijkaartje zie Spanje U 2-44
- Gibraltar, "Neuester und exacter Plan und Prospect von der Stadt, Vestung, Bay und Fortification von Gibraltar ..."; z.j. (c. 1730); 2.182; Gekleurd Afm: 44 - 57; Schaal: kaart A. 39 mm - 500 voeten. Kaart B. 134 mm - 1 Engelse M
  Uitg: Hommänischen Erben, Neurenberg, 1733
  2 kaarte op één blad, weergevend de situatie van Gibraltar vóór en na 1727
  Wapen van Gibraltar ?
  "Prospect von Gibraltar".
  "Prospect von Cadix"
- Gibraltar, "Nieuwe en seer nette Caart van de Baay en Stadt Gibraltar ..."; z.j. (c. 1730); 2.183; Afm: 50 - 59; Schaal: 182 mm - 11/2 DM
  Uitg: Joannes van Keulen, A'dam
  Oud nummer: Buitenlandse Plans van Vestingen G2
- Gibraltar, "Plan topographique de la Ville Port, et Baye de Gibraltar" et de ses environs"; z.j. (c. 1750); 2.184-2.184.2; Gekleurd en ongekleurd Afm: 63 - 47; Schaal: 147 mm - 1.200 R
  Oud nummer: Buitenlandse Plans van Vestingen G4 2 exemplaren
  Sculps: Guillaume Dheulland
  - blad, 2.184
  - blad, 2.184.2